# 账务处理问题

提问人：zhaoxia001 时间：2015-08-07 09:23:44
请问陈版主：1.公司处于筹建期间，注册资本冻结利息需要计入资本公积还是冲减管理费用？2.公司筹建期间的财税差异需要确认递延所得税资产吗？3.筹建期间发生的利息收入及银行手续费等计入财务费用还是管理费用？谢谢版主及各大侠。

回答人：chenyiwei
1 、在完成出资程序后，被冻结的出资款的所有权已经归属于公司，相应地其利息应确认为被投资公司的利息收入而不是资本公积。
2 、递延所得税资产的确认和计量原则，并不因为企业处于筹建期还是经营期而不同，都遵循《企业会计准则第 18 号——所得税》的一般规定。但筹建期内的企业尚无实际盈利记录，这一点在判断可预见的未来有无足够的应纳税所得额时需要予以谨慎考虑。 3 、按照准则应用指南的字面意思，筹建期间的损益都是在管理费用中核算的。但个人认为应按费用和收益的类别分别计入对应的损益项目更为合适。